【裁判字號】    92,交聲再,35
【裁判日期】    920313
【裁判案由】    過失傷害
【裁判全文】
臺灣高等法院臺南分院刑事裁定             九十二年度交聲再字第三五號   Ｃ
      再審聲請人
      即受判決人  甲  ○  ○
右聲請人因業務過失傷害案件，不服本院九十二年度交上易字第五三號中華民國九十
二年一月二十九日確定判決（臺灣臺南地方法院九十一年度交易字第二六八號、臺灣
臺南地方法院檢察署九十一年度偵字第四七五一號），聲請再審，本院裁定如左：
      主      文
再審之聲請駁回。
      理      由
一、聲請意旨略稱：(一)再審聲請人職業係從事模板之工作並非賣魚，有進和明模板之
    扣繳憑單可資證明聲請人於案發時，確係從事模板工作，因值過年期間，尚未開
    始工作，且配偶黃菁禾受娘家雇用在安平魚市幫忙賣魚，故於深夜載妻至魚市賣
    魚。(二)聲請人所有Ｄ五—九八四三號車輛係改裝後之跑車非貨車，且所出之營利
    事業登記證及場地費收據如傳訊聲請人之岳母，當可得知實際係何人在賣魚。(三)
    聲請人於警訊供稱：「當時我從歸仁駕車欲往安平魚市買魚」，及於原審供稱：
    「我是魚販」、「該輛小客車是我每天載送魚貨至市場販售所使用之交通工具」
    、「當日是要駕駛該車輛到安平載魚貨至市場販賣，到安平途中才發生車禍」，
    上述筆錄與實情不符，聲請人因不知在法律上其差別意義重大，以致未能精確供
    述。(四)原確定判決又以聲請人尚未與李義祥和解而不適宜宣告緩刑，然聲請人曾
    欲尋求與李義祥和解，因李義祥卻不同意，以致和解不成，此有台南市北區調解
    委員會調解筆錄可證，聲請人於第二審曾就和解經過詳加說明，然確定判決對此
    竟末審酌，以聲請人無意和解，且犯後避重就輕，無悔改之意，而認不宜為緩刑
    之宣告，顯與事實不符，前揭足生影響於判決之重要證據，原確定判決顯係漏未
    審酌，乃依刑事訴訟法第四百二十一條規定提起再審云云。
二、按不得上訴於第三審法院之案件，其經第二審確定之有罪判決，如就足生影響於
    判決之重要證據漏未審酌者，亦得為受判決人之利益聲請再審，刑事訴訟法第四
    百二十一條固定有明文。然所謂重要證據漏未審酌，係指該證據足以影響原確定
    判決事實之認定，並以該證據業已提出，未予審酌而言，是如未經提出或經提出
    而被捨棄不用或不予採納之證據，業於理由敘明其捨棄或不予採納之理由，即難
    謂屬未經審酌。至漏未審酌之證據，必需該證據確為真實，而足以據以認定受判
    決人應受無罪、免訴、免刑或輕於原判決所認罪名之判決者為限，否則如不足以
    推翻原判決所認之罪名，自不得據以聲請再審。
三、經查：
  (1)原確定判決於理由欄二已詳述聲請人即受判決人犯業務過失傷害罪之理由為：「
    ：：據被告甲○○於警訊供稱：『當時我從歸仁駕車欲往安平漁市場買魚。』；
    於原審供稱：『我是魚販。』『（Ｄ５─９８４３號是作什使用？）該輛小客車
    是我每天載送魚貨至市場販售所使用之交通工具。』『（當天駕駛該輛車是否要
    送魚貨至市場？）當天是要駕駛該輛車到安平載魚貨至市場販賣，到安平途中才
    發生車禍。』等語，顯見被告平素以駕駛該小客車載魚貨至市場販售為生，而刑
    法所謂業務，係指個人基於其社會地位繼續反覆所執行之事務，其主要部分之業
    務固不待論，即完成主要業務所附隨之準備工作與輔助事務，亦應包括在內，從
    而被告甲○○平日既係從事載運魚貨至市場販售為業，並駕駛上開自小客車為其
    附隨業務，應堪認定自係從事業務之人。被告甲○○嗣於本院辯稱：我並非賣魚
    ，而從事模版工作，是太太娘家賣魚云云，並提出其岳母臺南市政府營利事業登
    記證、收據、場地費為證，純係事後卸責之詞，不足採信。」，有本院九十二年
    度交上易字第五三號判決書在卷可考。聲請再審理由(一)、(二)、(三)項所述各情，原
    判決已審酌在內，並非屬重要證據漏未審酌之範疇。至聲請人於原確定判決前，
    並未提出其「九十一年間各類所得扣繳暨免扣繳憑單」一紙，原判決即無從審酌
    該扣繳憑單所載內容，亦非屬當事人已提出證據而漏未審酌之問題。又常人從事
    多種職業，時有見聞，何況聲請人供稱其每天載送魚貨至市場販售，參之本件係
    其於凌晨三時十五分許，駕駛小客車載送魚貨至市場販售途中發生車禍，顯見聲
    請人從事每天清晨以小客車載送魚貨至市場販售之業務，與其白天受雇從事模板
    業務之時間，並不衝突，是該扣繳憑單並不足以影響原確定判決事實之認定。
  (2)另聲請再審理由(四)所述聲請人曾欲尋求與李義祥和解，因李義祥卻不同意，以致
    和解不成，此有台南市北區調解委員會調解筆錄可證，且聲請人於第二審曾就和
    解經過詳加說明。然聲請人與被害人李義祥成立和解與否，僅屬量刑之一種重要
    參考而已，不得以其曾欲尋求與李義祥和解，因李義祥不同意以致和解不成，即
    謂原確定判決事實之認定與事實不符。聲請人認此為足生影響判決結果之重要證
    據漏未審酌，尚非可採。
四、綜上所述，聲請人所舉上開聲請再審理由(一)、(二)、(三)、(四)項，揆諸前揭說明，均
    不符合「足生影響於判決之重要證據漏未審酌」要件。本件再審之聲請，為無理
    由，應予駁回。
據上論斷，應依刑事訴訟法第四百三十四條第一項，裁定如主文。
中    華    民    國      九十二      年      三      月      十三      日
                                  臺灣高等法院臺南分院刑事第五庭
          審判長法官  鄭    文    肅
                                            法官  陳    珍    如
                                            法官  黃    三    哲
右正本證明與原本無異。
不得抗告。
                                      法院書記官  陳    淑    貞
中    華    民    國      九十二      年      三      月      十四      日


司法院資訊處製作；財團法人民間司法改革基金會備份。
